# 请教陈版主有关 BOT 项目运营权的会计处理

提问人：tang15810682760 时间：2023-08-02 12:03:28
请教陈版主：BOT项目，目前处于运营期，还有 20 年期限，但是当地政府无法支付运营款项，企业一直应收账款挂账，目前企业考虑能否用应收账款置换再未来 20 年后的运营权，企业考虑入无形资产或者当作一个期权。 1 、如果作为无形资产，是否可以在 20 年后，开始使用这个运营权的时候，再开始摊销？怎么做账务处理呢？ 2 、作为期权的话，又怎么做账务处理呢？

回答人：chenyiwei
首先明确：后续会计处理只能建立在重新修订或续签的BOT特许经营权协议的基础上。
如果依据已签订的协议，约定以现有的欠款置换原特许经营权到期后的 20 年特许经营权，且新特许经营权符合确认为无形资产的条件，则应依据被置换的应收账款账面价值转为一项“其他非流动资产”，到新特许经营权的生效日再转为无形资产。在新特许经营权生效之前，该项“其他非流动资产”无需摊销，但需考虑该项目的运营状况，谨慎评估后续 20 年内的未来现金流入，考虑对其进行减值测试。（即，在作为其他非流动资产核算及列报期间，无需摊销，但需进行减值测试）。